【裁判字號】    97,聲,3319
【裁判日期】    971208
【裁判案由】    停止執行
【裁判全文】
臺灣板橋地方法院民事裁定              97年度聲字第3319號
聲  請  人  乙○○
相  對  人  甲○○
上列當事人間聲請停止執行事件，本院裁定如下：
    主  文
聲請人供擔保新臺幣柒萬玖仟壹佰伍拾元後，本院九十七年度執
字第九二一一一號強制執行事件之強制執行程序，於本院九十七
年度再字第一五號再審事件裁判確定前應暫予停止。
    理  由
一、按有回復原狀之聲請或提起再審或異議之訴，或對於和解為
    繼續審判之請求，或提起告調解無效之訴、撤銷調解之訴，
    或對於許可強制執行之裁定提起抗告時，法院因必要情形或
    依聲請定相當並確實之擔保，得為停止強制執行之裁定。強
    制執行法第18條第2項定有明文。
二、本件聲請人以其向本院提起97年度再字第15號再審之訴為理
    由，聲請裁定停止本院97年度執字第92111 號強制執行事件
    之強制執行程序。
三、經本院依職權調取該執行卷宗及本院97年度再字第15號再審
    之訴卷宗審究後，認為聲請人之聲請為有理由，應予准許。
四、又相對人係以本院97年度重訴字第303 號民事確定判決為執
    行名義，向本院民事執行處聲請強制執行，其本金債權額為
    新台幣（下同）500,000 元，且上開強制執行程序已就聲請
    人所有之不動產為查封，此經本院查閱上開執行卷宗屬實，
    則本院斟酌相對人因停止強制執行程序所可能招致之損害，
    應為延後取得該金錢為使用收益之損失，並參諸民法第203
    條之規定，以週年利率5%計算其相當於利息之損失當適當。
    而本件聲請人於民國97年10月20日提起再審之訴，訴訟標的
    金額為500,000 元，再參考司法院訂頒各級法院辦案期限實
    施要點之規定，第一、二審通常程式審判案件之期限分別為
    1 年4 月、2 年，共計3 年4 月，據此預估聲請人於97年10
    月20日提起再審之訴後，於同年12月4 日聲請本件停止執行
    ，推估自本裁定迄再審事件可能確定終結期間，約為3 年2
    月，再以相對人在上開強制執行程序中主張之債權本金500,
    000 元，按法定週年利率5%計算，則相對人因停止執行可能
    遭受之利息損失為79,150元【500,000 ×（3 ＋2/12）×5%
    ＝79,150，小數點以下四捨五入】，是本院認本件聲請人聲
    請停止強制執行應供擔保之金額以79,150元為相當，爰裁定
    如主文第1 項所示。
五、爰依強制執行法第18條第2 項，裁定如主文。
中    華    民    國    97    年    12    月    8     日
                  民事第二庭    法  官  陳財旺
以上正本係照原本作成。
如對本裁定抗告，應於收受裁定正本送達後10日內向本院提出抗
告狀，並繳納抗告裁判費新台幣1,000元整。
中    華    民    國    97    年    12    月    8     日
                                書記官  孫國慧


司法院資訊處製作；財團法人民間司法改革基金會備份。
